臺灣高等法院臺中分院刑事判決　　　　94年度上易字第1126號
上　訴　人
即　被　告　乙○○
上列上訴人因違反毒品危害防制條例案件，不服國防部中部地方
軍事法院中華民國93年11月17日第一審判決（93年度台判字第34
0號，起訴案號：國防部中部地方軍事法院檢察署93 年度中偵字
第367號），提起上訴，本院判決如下：
    主  文
上訴駁回。
    事實及理由
一、按軍事審判法第五條第一項規定：「犯罪在任職服役前，發
    覺在任職服役中者，依本法追訴審判。但案件在追訴審判中
    而離職離役者，初審案件應移送該管第一審之法院，上訴案
    件應移送該管第二審之法院審判」。而此所謂「離職離役」
    ，乃指因涉案以外之原因而合法離職離役而言，以避免發生
    因案件正常進行中而喪失審判權之情事，致使審判權陷於不
    穩定之狀態。經查，本案上訴人即被告乙○○係於九十三年
    三月二十二日再回役，其涉嫌於回役前之九十三年三月十一
    日二十二時許犯罪，而於九十三年三月二十四日任職服役中
    被發覺，經移送軍法機關辦理，嗣經原審法院判決後，被告
    不服提起上訴，案件繫屬於國防部高等軍事法院高雄分院，
    此有本案卷證資料在卷可查。惟被告於國防部高等軍事法院
    高雄分院審理中之九十四年七月一日役滿退伍，此有陸軍第
    五八砲兵指揮部六二六群令所檢附之常備兵退伍人員名冊一
    份在卷可稽。被告既已離職離役，依首揭規定，本上訴案件
    自應移送該管第二審之法院審判。而被告犯罪地在南投縣，
    其住、居所亦在南投縣，本院對之自有管轄權，合先敘明。
二、本案經本院審理結果，認第一審判決認事用法及量刑均無不
    當，應予維持，並引用第一審判決書記載之事實、證據及理
    由（如附件）。
三、上訴人即被告乙○○（下稱被告）在本院未提出其他有利之
    證據及辯解；其於國防部高等軍事法院高雄分院審理時雖否
    認有施用毒品之犯行，並辯稱：「因為我的朋友在吸食，我
    在旁邊聞到，是否因此尿液檢驗結果才呈陽性反應」云云。
    然經該院傳喚證人即被告所稱當時在吸食第二級毒品之莊景
    傑到庭證稱：其僅施用海洛因，未曾施用過第二級毒品，伊
    是因為施用第一級毒品而被觀察、勒戒等語明確，並有莊景
    傑因施用第一級毒品經台灣南投地方法院於九十三年五月十
    九日以九十三年度毒聲字第一六一號裁定送勒戒處所觀察、
    勒戒之裁定一份在卷可憑，堪信證人莊景傑所證屬實，故被
    告空言辯稱其尿液有安非他命陽性反應可能是吸到他人之二
    手煙云云，顯係事後卸責之詞，不足採信。原審因而認本案
    事證明確，適用毒品危害防制條例第十條第二項，刑法第四
    十七條規定，並審酌被告素行不佳之前科情形、及被告教育
    程度僅國中肄業，智識程度較低、犯後態度等一切情狀，量
    處被告有期徒刑一年六月，核原判決認事用法，均無違誤，
    量刑亦稱妥適，被告上訴意旨否認施用第二級毒品，據以指
    摘原判決不當，為無理由，應予駁回。至關於被告施用毒品
    之玻璃球吸食器一個並未扣案，為免執行之困難，爰不予宣
    告沒收。原判決理由欄雖認該吸食器是專供施用第二級毒品
    之器具，並敘明對該物不予宣告沒收銷燬。然所謂「專供施
    用毒品之器具」係指製作該物品之目的及使用上係專門供作
    施用毒品之器具而言，至於以其他日用物品拼揍製造臨時替
    代使用之器具，應不包括在內。依原判決事實欄所載，並未
    敘明該玻璃球吸食器，其製作目的及使用上係如何專門供作
    施用毒品之情，足見該吸食器應屬以其他日用物品拼揍製造
    臨時替代使用之器具，並非「專供施用毒品之器具」。是原
    判決就此部分之說明，雖有未洽，然因原判決未予宣告沒收
    之結果並無不同，自無須將原判決撤銷改判，爰為如上之補
    充說明。
四、被告經本院合法傳喚，無正當理由不到庭，爰不待其陳述逕
    行判決。
據上論斷，應依刑事訴訟法第三百七十一條、第三百七十三條、
第三百六十八條，判決如主文。
本案經檢察官甲○○到庭執行職務。
中　　華　　民　　國　　94　　年　　10 　月　　20 　　日
            刑事第四庭　審判長法  官  洪  耀  宗
                              法  官  劉  登  俊
                              法  官  江  德  千
上列正本證明與原本無異。
不得上訴。
                              書記官  吳  麗  琴
中　　華　　民　　國　　94　　年　  10 　月　　21　　日
                                                     Ａ
